# 请教

提问人：chenyiwei 时间：2012-03-21 21:22:30
如果要达到同一控制下合并的效果，应该是两个公司的所有主要股东均通过签署一致行动协议的方式，把这两个公司置于同一一致行动协议的框架之下，且确保此协议是非暂时性的。这是基本条件，还需要其他证明，例如实质上已经采取一致行动的客观证据，这在实务中可能较难以取证，尤其是前几年可能运作不规范，并且仅仅一纸“一致行动协议”证明力有限，也太容易造假，所以证监会在实务中对此类“一致行动”的认可度较低。

回答人：chenyiwei
如果要达到同一控制下合并的效果，应该是两个公司的所有主要股东均通过签署一致行动协议的方式，把这两个公司置于同一一致行动协议的框架之下，且确保此协议是非暂时性的。这是基本条件，还需要其他证明，例如实质上已经采取一致行动的客观证据，这在实务中可能较难以取证，尤其是前几年可能运作不规范，并且仅仅一纸“一致行动协议”证明力有限，也太容易造假，所以证监会在实务中对此类“一致行动”的认可度较低。

回答人：chenyiwei
回复 liubin988513 的帖子
在实际执行中，包括监管机构在内的各方也都已认识到过于机械的“前后各一年”规定可能造成的问题，因此在实际执行中也会遵循实质重于形式的原则予以考虑。我个人理解，判断是否为同一控制下的企业合并，应同时满足以下两项条件：（ 1 ）该项合并的条款谈判、协议草拟和具体实施都是在参与合并各方共同的最终母公司或者实际控制人的主导下进行的；（ 2 ）参与合并各方或者是在合并前均处于同一最终控制方或相同多方的同一控制下，且该控制关系已经维持了一段足够长的时间，或者是预期在合并完成后的可预见的未来，该项同一控制关系预计将会稳定持续。

提问人：liubin988513 时间：2012-03-21 21:53:31
假设能达到一致行动，是不是可以视为同一控制下合并。还是必须合并前处于控制 1 年以上。谢谢陈老师。

回答人：chenyiwei
在合并协议谈判和实施的过程中，各方需处于一致行动下，且预计合并完成后的一致行动和同一控制关系是非暂时性的。不一定前后均各一年以上。

提问人：liubin988513 时间：2012-03-22 09:33:22
回复 chenyiwei 的帖子
再请教下陈老师。对于暂时性判断，可以依据这段话吗”Therefore, whether or not a Newco is set up within an existing group for the purpose of a
transaction to facilitate the disposal of businesses by way of the IPO, is irrelevant as to whether or not common control is 'transitory'. However, does the fact that the purpose of a reorganisation undertaken to facilitate the disposal of businesses, for example, by sale or initial public offering that result in the parent of the existing group losing control over those businesses, mean that common control is 'transitory'? In our view, the answer is 'no'. An intention to sell the businesses or go to an IPO shortly after the reorganisation does not, by itself, prevent the use of the common control exemption. Whether or not control is 'transitory' should be assessed by looking at the duration of control of the businesses in the period both before and after the reorganisation – it is not limited to an assessment of the duration of control only after the reorganisation.“。即只要合并前或者合并后处于一方或相当的多方控制不是暂时性的，即可以达到控制不是暂时性的。

回答人：chenyiwei
可以这样理解。“非暂时性”的本意是为了防止借助同一控制下合并来规避应采用的非同一控制下的合并会计处理。

提问人：liubin988513 时间：2012-3-21 18:48:37
9 投行最佳机上读物：上市案例通讯 2011 第九期.pdf
(454.52 KB, 下载次数: 24)
2012-3-21 18:52 上传
1.png (157.29 KB, 下载次数: 16)
2012-3-21 18:44 上传
2.png (265.07 KB, 下载次数: 16)
2012-3-21 18:45 上传
3.png (104.56 KB, 下载次数: 17)
2012-3-21 18:45 上传
4.png (165.3 KB, 下载次数: 16)
2012-3-21 18:46 上传
请教各位老师：如果邬品芳与黄锋保持意见一致，能够作为同一控制下企业合并吗？还是必须满足合并前后受他们控制 1 年以上？？
谢谢
该贴已经同步到 liubin988513的微博

回答人：chenyiwei
某大的技术指引中关于IFRS下对“非暂时性”含义理解的问答，供参考。
The meaning of ‘transitory’ common control.pdf
(46.23 KB, 下载次数: 31)
2012-3-22 19:26 上传

提问人：ycwl 时间：2012-04-13 14:34:31
销售手机时，提供的加保一年 80 元，怎么做账务处理？交增值税还是营业税？发票怎么开？我觉得作预收款处理，开具地税发票？
限内没有发生维修则转入营业外收入，或者发生了转入其他业务收入，缴纳营业税。版主，帮忙解答下吧

回答人：chenyiwei
如果在其他条件不变的情况下，仅仅因为提供了额外的维修保障，相应多收的价款，应当予以递延，在该额外增加的保修期内，随着相应维修服务的提供，确认为收入。如果在额外保修期内没有提供额外的维修服务，则在该额外保修期满时转为营业收入。另外维修服务属于增值税的征收范围。

提问人：chenwenpei 时间：2012-04-13 22:31:08
回复 chenyiwei 的帖子
个人看法：陈老师的观点在理论上是完美的，但如楼主在 3 楼回复所说，这是实际操作与理论之间的一个差异，由于现实的状况，在收取终端顾客款项时一般即给客户开具发票，此时必须确认销项税，相应匹配确认收入（维修服务收入），而在实务操作中我们不可能单个去认定销售的哪部手机发生了维修服务，哪部手机没有发生维修服务而去将该部分收入分别确认为主营业务收入和营业外收入，也无法精细核算相应的成本（当然营业外收入本来就不需要匹配成本），所以我认为在收到预收的款项时即确认为主营业务收入（维修服务收入），提供维修服务产生的成本作为主营业务成本（维修服务成本）。
另个人认为，保修期满未发生维修服务就将其作为营业外收入也不合适，因为为客户提供保修承诺本身就是一种服务，而不应因未发生维修动作即认定为是营业外的收入。 个人观点，请陈老师指正！

回答人：chenyiwei
实务中应可根据重要性原则，在简化处理方式对财务报表整体影响不重大的情况下，接受简化处理方式。

提问人：ycwl 时间：2012-07-12 12:45:33
单位买了很多酒水 入账时怎么处理？借：库存 应缴税费-增值税-进项 贷:银行存款 来客人时 借：
管理费用 -招待 贷：库存商品 应缴税费-进转 陈版主 我的理解正确吗 或者借：库存 贷:银行存款 借：管理费用 贷：库存商品

回答人：chenyiwei
会计处理上，如果经营范围不包括酒类，则建议列报为“其他流动资产”或者“其他非流动资产”，这不属于存货的范围。并且由于酒类购入的目的是消费，并非用于转售（经营酒类销售业务必须有特别的许可），因此购入时不能确认进项税额，按价税合计金额计入其他流动资产或者其他非流动资产的成本。

提问人：ycwl 时间：2012-07-13 08:56:29
回复 chenyiwei 的帖子
谢谢斑竹 ，那领用时 借：管理费用 -业务招待 贷：其他流动资产 这样就想 既然不能抵扣 那就不用视同销售缴纳增值税。斑竹我的理解正确吗

回答人：chenyiwei
我理解是这样。

提问人：ksljg218 时间：2012-08-11 21:40:01
要考虑： 1 、母公司的收费是否符合财企[2007]194号文规定的研究开发费的界定范围和确认条件。 2 、这些支出发生时，子公司自身的研发项目是否已经符合无形资产准则规定的资本化条件。 3 、收费标准是否公允。 4 、解释为何实质上是研发支出的项目却以“技术服务费”名义开票的原因，关注是否存在骗取免税等税务风险。

回答人：chenyiwei
要考虑： 1 、母公司的收费是否符合财企[2007]194号文规定的研究开发费的界定范围和确认条件。 2 、这些支出发生时，子公司自身的研发项目是否已经符合无形资产准则规定的资本化条件。 3 、收费标准是否公允。 4 、解释为何实质上是研发支出的项目却以“技术服务费”名义开票的原因，关注是否存在骗取免税等税务风险。

提问人：daisy_potato 时间：2012-08-27 17:42:10
C公司下设子公司A公司，A公司控股B公司；D公司为C公司的孙公司，参股B公司。D公司于去年溢价出售B公司的20%股权于甲公司，出售价款假设为 5000 万，确认了 1000 万的投资收益；今年甲公司要求B公司减资，退回 5000 万。如果B公司的股东和债权人都同意减资了。我一个同事是这么提问的，因为去年的 1000 万投资收益是出售股权形成的，而今年集团又把这部分股权收回，做减资处理了，那么在C公司的合并层面，是否会对它今年净利润产生什么影响呢？从合并层面来说，去年的 1000 万应该不是真实的，对吗？

回答人：chenyiwei
在C公司的合并报表层面，前一年度的部分股权出售（但不丧失控制权）和后续的子公司减资，都作为权益性交易处理，不应对合并报表层面的利润产生影响。

提问人：liubin988513 时间：2012-08-29 02:44:52
请教陈老师： 1 ， 对于BOT建造服务确认为无形资产,ifric12例题并没有像金融资产模型那样采用现值核算，是这样考虑吗：即使确认现值，现值与原值差额为融资费用，依然计入无形资产-原值，意义不大。此外，实务中对于金融资产模型，真的会像例题进行折现吗。感觉似乎很难操作啊。每到年末确认收入才会确认“应收账款”，如果估计“应收账款”现值，需要估计未来收入流入现金流量，后期还得进行调整。是不是实务不会进行折现。 2 ， 某资料：BOT会计处理：Accounting for residual interestsThere are many different arrangements overresidual interests in the infrastructure at the end of the concession term butbroadly they depend on whether the grantor has a right or an option to acquirethe residual interest and on the rights or options of the operator: (a) The grantor may control the residual via aright to purchase the infrastructure from the operator but this could be atfair value, net book value, a notional amount or zero. (b) It may only have an option to acquire the assets, on similar bases to(a), but it also has a right to put in place other arrangements, e.g. grantingthe operator a new term or selecting a new party to take on the assets. Paymentmight be made by the grantor or by the new operator but always at the directionof the grantor. (c) The grantor has anoption to acquire the assets but if this is not exercised then the operator mayretain them. If the arrangement is of the type described in (c), then theoperator's residual interest is not a financial asset. Nor does it have aresidual interest in the underlying property, plant and equipment because thisis an arrangement within scope of IFRIC 12 and the entity cannot recognise the underlyingassets, in whole or in part. [IFRIC 12.11]. The only option is to recognise an intangible right to receive cash orthe residual interest in the assets. By contrast to the residual financial asset,it is most unlikely that the operator would be able to restate the value ofthis right over the term to its best estimate of the amount receivable at theend of the contract. IAS 38 only allows intangible assets to be revalued invery restricted circumstances; see Chapter 19 at 10.2.这里如何理解为好呢。是不是应该等到是否购买结果出来再作会计处理比较好？如果估计了计入了无形资产，是不是视为使用寿命不确定的无形资产不摊销。如果收到钱了，再冲减。假设继续使用，则继续保留。还有某资料“（ 1 ）开工前勘察设计费、发生勘察设计费用　　借：无形资产——特许经营权　　　　贷：银行存款”这种会计处理是不是不太正确啊，无形资产是基于收入计算出来的吧，是否只有确认收入的时候才有“借：无形资产，贷：主营业务收入”？？幸苦了，谢谢您。
该贴已经同步到 liubin988513的微博

回答人：chenyiwei
回复 liubin988513 的帖子
1 、无形资产并非金融资产，其未来现金流量具有不确定性，事实上是无法折现的，所以只能按照建造合同的公允价值确认无形资产。
2 、不能这样理解。首先应当是判断BOT模式的适用性，在确认符合适用条件的前提下，应把建造合同的公允价值扣除可确认为金融资产的部分之后的差额确认为无形资产。而在判断BOT模式适用性时，应当已经考虑了“the grantor controls, through...”这一条件并确认符合。 因此，如果可以在BOT模式下确认无形资产，其实是grantor授予的经营权，是有年限限制的，因此不可能是使用寿命不确定的无形资产。 3 、建议把勘察设计费作为建造合同成本的一部分，发生时按完工进度确认相应的建造合同收入，确认建造合同收入时对应的科目可以是金融资产或者无形资产。

回答人：chenyiwei
回复 liubin988513 的帖子
1 、在讨论IFRIC 12下的问题时，不要与非货币性资产交换联系起来。IFRS下本来就没有这个准则，我们的关键是要掌握其中体现的商业实质原则，而不去计较是否属于非货币性资产交换。否则，如果纠结于是否属于“非货币性资产交换”这个问题，那么货币性补价超过 25 ％时该如何办？
2 、目前从事BOT的IPO公司和上市公司不少，可供参考的资料也很多。个人对采用金融资产模式的BOT印象较深的就是前几个月曾经引起过关注，后来被否决的海诺尔。事实上在经过研究之后可以发现，该公司在IPO申报报表中对形成金融资产的BOT的会计处理总体上是符合准则要求的，但可能因为实务中少见，难以理解，这也成了它的IPO申请被否决的原因之一。